臺灣臺北地方法院民事判決
　　　　　　　　　　　　　　　　  111年度北小字第1030號
原      告  新光產物保險股份有限公司


法定代理人  吳昕紘  
訴訟代理人  黃品豪  
            陳鵬宇  
被      告  林進義  


上列當事人間請求侵權行為損害賠償（交通）事件，本院於民國
111年7月14日言詞辯論終結，判決如下：
    主      文
被告應給付原告新臺幣玖仟參佰肆拾貳元，及自民國一一一年七
月三日起至清償日止，按週年利率百分之五計算之利息。
原告其餘之訴駁回。
訴訟費用新臺幣壹仟元，由被告負擔新臺幣陸佰肆拾肆元，餘新
臺幣參佰伍拾陸元由原告負擔。
本判決第一項得假執行。但被告以新臺幣玖仟參佰肆拾貳元為原
告預供擔保，得免為假執行。
    事實及理由
壹、程序方面：
一、按因侵權行為涉訟者，得由行為地之法院管轄。民事訴訟法
    第15條第1項定有明文。查本件侵權行為地為臺北市○○區○○○
    路000號，依上開規定，本院自有管轄權。
二、被告經合法通知，未於言詞辯論期日到場，核無民事訴訟法
    第386條所列各款情形，爰依原告聲請， 由其一造辯論而為
    判決。
貳、實體方面：
一、原告起訴主張：訴外人黃翠暖於民國110年6月10日9時10分
    許駕駛其所有、由原告承保之車牌號碼000－0000號自用小客
    車（下稱系爭A車），行經臺北市○○區○○○路000號時（下稱
    系爭路段），適有被告駕駛之車牌號碼000－000號營業小客
    車（下稱系爭B車），因涉嫌右轉彎未注意其他車輛而撞擊
    系爭A車，致系爭A車受損，爰依民法侵權行為及保險法第53
    條第1項規定請求被告賠償修復費用計新臺幣（下同）1萬4,
    508元（包含工資1,001元、塗裝7,207元及零件6,300元）等
    語。並聲明：被告應給付1萬4,508元，及自起訴狀繕本送達
    翌日起至清償日止，按週年利率5%計算之利息。
二、被告未於言詞辯論期日到場，亦未提出書狀，作何聲明或陳
    述。
三、經查，原告主張之上開事實，業據提出車險保單、行車執照
    、駕駛執照、車損照片、臺北市政府警察局大安分局道路交
    通事故當事人登記聯單、估價單及電子發票證明聯等件為證
    （見臺灣新北地方法院〈下稱新北地院〉110年度板小字第445
    5號卷〈下稱第4455號卷〉第15至22頁），核屬相符，並有新
    北地院職權調閱本件車禍肇事案相關資料在卷可稽（見第44
    55號卷第31至45頁），而被告已於相當時期受合法通知，未
    於言詞辯論期日到場，亦未提出任何書狀爭執，依民事訴訟
    法第280條第3項準用第1項規定視同自認，自堪信原告上開
    主張為真實。
四、得心證之理由：
    按因故意或過失，不法侵害他人之權利者，負損害賠償責任
    。汽車、機車或其他非依軌道行駛之動力車輛，在使用中加
    損害於他人者，駕駛人應賠償因此所生之損害。被保險人因
    保險人應負保險責任之損失發生，而對於第三人有損失賠償
    請求權者，保險人得於給付賠償金額後，代位行使被保險人
    對於第三人之請求權。但其所請求之數額，以不逾賠償金額
    為限。民法第184條第1項前段、第191條之2及保險法第53條
    第1項規定分別定有明文。本件被告駕駛系爭B車因涉嫌右轉
    彎未注意其他車輛而撞擊原告所承保之系爭A車，致車禍肇
    事，且與系爭A車所受損害間有相當因果關係，被告自應就
    本件車禍負侵權行為損害賠償責任。又侵權行為損害賠償之
    請求權，以受有損害為成立要件，故被害人得請求賠償之金
    額，應視其實際所受之損害而定。茲就原告請求金額審究如
    下：
（一）按不法毀損他人之物者，被害人得請求賠償其物因毀損所
      減少之價額。民法第196條定有明文。又依上開規定請求
      賠償物被毀損所減少之價額，得以修復費用為估定之標準
      ，但以必要者為限（例如：修理材料以新品換舊品，應予
      折舊），最高法院77年度第9次民事庭會議決議參照。衡
      以系爭A車有關零件部分之修復，既以新零件更換被損害
      之舊零件，則在計算損害賠償額時，自應將零件折舊部分
      予以扣除。而依行政院所發布之固定資產耐用年數表及固
      定資產折舊率表，自用小客車之耐用年數為5年，依定率
      遞減法每年應折舊369/1000，其最後1年之折舊額，加歷
      年折舊累積額，總和不得超過該資產成本原額之10分之9
      ，是其殘值為10分之1。並以1年為計算單位，其使用期間
      未滿1年者，按實際使用之月數相當於全年之比例計算之
      ，不滿1月者，以1月計算之。查系爭A車因本件車禍事故
      之修復費用為工資1,001元、塗裝7,207元及零件6,300元
      ，有原告提出之估價單及電子發票證明聯等件為證（見第
      4455號卷第21至22頁），而系爭A車係於110年1月出廠領
      照使用，亦有原告所提出之行車執照在卷足憑（見第4455
      號卷第17頁），則至110年6月10日發生上開車禍事故之日
      為止，系爭A車已實際使用0年6月，零件部分扣除附表所
      示折舊金額後為5,138元，則原告得請求之系爭A車修復費
      用應為1萬3,346元（計算式：工資1,001元＋塗裝7,207元＋
      零件5,138元＝1萬3,346元）。從而，原告原得向被告請求
      賠償之金額應為1萬3,346元。
（二）次按損害發生或擴大，被害人與有過失者，法院得減輕賠
      償金額或免除之。民法第217條第1項亦有明文。又按汽車
      停車時，停車時間、位置、方式及車種，如公路主管機關
      、市區道路主管機關或警察機關有特別規定時，應依其規
      定。道路交通安全規則第112條第1項第15款定有明文。查
      本件被告雖有過失，已如前述，惟依臺北市政府警察局道
      路交通事故初步分析研判表記載：「…自用小客車，車牌
      號碼：000-0000號即系爭A車，當事人姓名：黃翠暖，初
      步分析研判可能之肇事原因：涉嫌佔用卸貨停車格。」（
      見第4455號卷第33頁）；併參以道路交通事故現場圖所示
      （見第4455號卷第37頁），系爭A車於事故發生時，係停
      放於卸貨停車格（下稱系爭停車格）內；再參以系爭路段
      畫面截圖顯示，系爭停車格於上午9時至下午17時，屬於
      貨車裝卸時間，此時段內不開放一般小型車停放（見本院
      卷第59頁），而本件事故發生時間為110年6月10日9時10
      分許，顯見黃翠暖亦有佔用卸貨停車格即系爭停車格之過
      失，依上開規定，有過失相抵法則之適用。是以，本院依
      職權權衡雙方違規情節及過失之輕重等情，認被告過失之
      比例為7成，原告應承擔之過失比例為3成，應減輕被告賠
      償金額30%，被告僅須賠償70%，計9,342元（計算式：1萬
      3,346元×70%＝9,342元，元以下4捨5入）。
（三）又給付無確定期限者，債務人於債權人得請求給付時，經
      其催告而未為給付，自受催告時起，負遲延責任。其經債
      權人起訴而送達訴狀，或依督促程序送達支付命令，或為
      其他相類之行為者，與催告有同一之效力。遲延之債務，
      以支付金錢為標的者，債權人得請求依法定利率計算之遲
      延利息。應付利息之債務，其利率未經約定，亦無法律可
      據者，週年利率為5%。民法第229條、第233條第1項及第2
      03條分別定有明文。查原告依據民法侵權行為及保險法第
      53條第1項規定請求被告賠償修復費用9,342元，屬給付無
      確定期限，依前揭說明，原告主張以本件起訴狀繕本送達
      之翌日即111年7月3日（見本院卷第53頁）起至清償日止
      ，按週年利率5%計算之利息，亦屬有據。　　
五、綜上所述，原告依民法侵權行為及保險法第53條第1項規定
    請求被告賠償9,342元，及自111年7月3日起至清償日止，按
    週年利率5%計算之利息，為有理由，應予准許。逾此範圍，
    為無理由，應予駁回。
六、本判決原告勝訴部分係就民事訴訟法第436條之8適用小額訴
    訟程序所為被告敗訴之判決，依民事訴訟法第436條之20規
    定，應依職權宣告假執行。並依同法第436條之23準用第436
    條第2項，適用同法第392條第2項規定，依職權宣告被告如
    預供擔保，得免為假執行。
七、訴訟費用負擔之依據：民事訴訟法第79條。本件訴訟費用額
    ，依後附計算書確定如主文第3項所示金額。　
中　　華　　民　　國　　111 　年　　7 　　月　　20　　日
                  臺北簡易庭  法  官  陳家淳
以上正本證明與原本無異。
如不服本判決，須以違背法令為理由，於判決送達後20日內向本
庭（臺北市○○○路0段000巷0號）提出上訴狀。（須按他造當事人
之人數附繕本）。如委任律師提起上訴者，應一併繳納上訴審裁
判費。
中　　華　　民　　國　　111 　年　　7 　　月　　28　　日
                              書記官  蘇炫綺
計   算   書
項        目             金  額（新臺幣）         備  註
第一審裁判費             1,000元
合        計             1,000元
附錄：
一、民事訴訟法第436條之24第2項：
    對於小額程序之第一審裁判上訴或抗告，非以其違背法令為
    理由，不得為之。
二、民事訴訟法第436條之25：
    上訴狀內應記載上訴理由，表明下列各款事項：
    (一)原判決所違背之法令及其具體內容。
    (二)依訴訟資料可認為原判決有違背法令之具體事實。
三、民事訴訟法第436條之32第2項:
    第438條至第445條、第448條至第450條、第454條、第455條
    、第459條、第462條、第463條、第468條、第469條第1款至
    第5款、第471條至第473條及第475條第1項之規定，於小額
    事件之上訴程序準用之。
附表
-----
折舊時間           金額
第1年折舊值        6,300×0.369×(6/12)=1,162
第1年折舊後價值    6,300-1,162=5,138